臺灣桃園地方法院刑事判決　　　　　　　　　　　　　九十一年度易字第六六一號
　　公　訴　人　臺灣桃園地方法院檢察署檢察官
　　被　　　告　乙○○
右列被告因毀損案件，經檢察官提起公訴（九十一年度偵字第二一０六號），本院判
決如左：
    主  文
乙○○損壞他人之燃料補給管，足以生損害於他人，處拘役拾日，如易科罰金，以
佰元折算壹日，緩刑貳年。
    事  實
一、乙○○因不滿其隔鄰力根實業有限公司（下稱力根公司）工廠之排水管線排水量
    大，常溢流廢水至其工廠自設之小型排水溝內，竟基於毀損之故意，於民國九十
    年十月二十六日下午八時三十餘分至四十分許，在桃園縣龜山鄉○○村○○路四
    十號力根公司前，持木板敲擊力根公司所有之燃料補給管，使該燃料補給管鎖頭
    斷裂掉落，油料流出，致生損害於力根公司。
二、案經力根公司訴由桃園縣警察局龜山分局報請臺灣桃園地方法院檢察署檢察官偵
    查起訴。
    理  由
一、訊之被告乙○○矢口否認有毀損力根公司前開燃料補給管之犯行，辯稱：伊當時
    人在家中，並未至力根公司前毀損該燃料補給管，且因伊檢舉力根公司排放廢水
    ，力根公司才挾怨報復，說要幹掉他云云。惟查：右揭犯罪事實，業據告訴人力
    根公司之廠長謝坤章指述綦詳，且證人NOIKORN BUNMEE（為力根公司所僱用之外
    勞）迭於警訊、偵訊及本院訊問時詰證稱：該日晚八點多，伊在工廠上班，伊有
    看到被告在外面走來走去，約於八點三十分至四十分之間，伊在工廠裡等朋友買
    香煙回來，又看到被告拿木板打前揭接油的管子（即指前開燃料補給管），把管
    子的鎖頭打斷掉，油不能鎖起就流出來，伊看到後按對講機通知小姐甲○○來看
    ，小姐就打電話予老闆，後來老闆來，就把油關掉等語無訛（見偵卷第六頁、第
    二十三頁背面、本院九十一年五月八日訊問筆錄）；且經本院至現場勘驗被破壞
    之燃料補給管、及證人NOIKORN BUNMEE斯時見被告破壞燃料補給管所站立之相關
    位置，履勘結果，前開燃料補給管係位於告訴人工廠及被告工廠之交界處，而證
    人NOIKORN BUNMEE指稱其斯時目睹上情所站立之位置，亦恰於該燃料補給管上方
    之工廠窗戶內（見本院九十一年五月二十七日勘驗筆錄及相關照片），衡之上情
    ，證人NOIKORN BUNMEE應可清楚看到燃料補給管被毀損之情形。參以，本院於履
    勘當日依證人NOIKORN BUNMEE所證稱：當日為伊買香菸之友人亦有看到被告毀損
    該燃料補給管之情，立即驅車前往斯日為證人 NOIKORN BUNMEE 購買香菸之友人
    PHUANGSRI SOMJIF工作之處，經訊問證人PHUANGSRI SOMJIF，其亦詰證稱：伊當
    日有看到被告（當場指認）以木板打壞該燃料補給管等語（見本院九十一年五月
    二十七日訊問筆錄），其二人之證詞互核相符。再佐以證人甲○○亦證稱：伊接
    獲通知下去看時並未看到被告，惟油都已流到大馬路等語；此外，復有現場燃料
    補給管遭毀損之照片五幀附卷（見偵卷第九頁至第十一頁）可稽，觀諸照片上之
    黃色燃料補給管之鎖頭確實已不見，其下方明顯可見油料流落地面之痕跡，堪認
    右揭證人證述之情，均屬實在。被告雖於偵查中提出其妻陳吉為證，欲證明伊當
    日係在家裏，並未外出云云，惟查，證人陳吉為被告之妻，二人關係密切，自難
    期其為不利於被告之證述；況被告自承其斯日係先至縣政府環保局，請政風室主
    任至現場查看力根公司排放廢水至其工廠之情，益堪認被告對於力根公司排放廢
    水之事，已至難以忍受且甚為憤怒的地步，則其前開所辯，核係卸責之詞，不足
    採信。至被告雖請求調查告訴人力根公司將廢水排至其工廠，造成其損失之事實
    ，惟此核與本件被告是否涉犯毀損罪，並無直接關係，核無調查之必要，附此敘
    明。綜上，本件事證明確，被告犯行堪以認定。
二、核被告乙○○所為，係犯刑法第三百五十四條之毀損罪。爰審酌被告已年高七十
    五歲，其犯罪之動機係因與告訴人有排放廢水之環保糾紛而為前開犯行、其犯罪
    之手段、其毀損之物所造成之損害尚屬輕微、及被告犯後態度等一切情狀，量處
    如主文所示之刑，並諭知易科罰金之折算標準。末查，被告前未曾受有期徒刑以
    上刑之宣告，有臺灣高等法院被告全國前案紀錄表一份在卷足證，素行良好，且
    其年事已高，係因前開排放廢水之環保糾紛偶因一時失慮而犯本罪，惟其受本次
    罪刑之科處，當足收警惕懲儆之效，信無再犯之虞，本院因認對其宣告之刑以暫
    不執行為適當，爰併諭知緩刑二年，以勵自新。被告持以毀損前開燃料補給管之
    木板，雖為被告供犯本罪所用之物，惟並無證據足證該木板係被告所有，且該木
    板並未扣案，為免執行之困難，爰不為沒收之諭知，併此敘明。
據上論斷，應依刑事訴訟法第二百九十九條第一項前段，刑法第三百五十四條、第四
十一條第一項前段、第七十四條第一款，罰金罰鍰提高標準條例第一條前段、第二條
，判決如主文。
本案經檢察官江苑臻到庭執行職務。
中      華      民      國      九十一    年      九    月    二十五    日
                                臺灣桃園地方法院刑事第六庭
                                      法  官   林曉芳
右正本證明與原本無異。
如不服本判決，應於判決送達後十日內向本院提出上訴狀( 應附繕本 )，上訴於
臺灣高等法院。
                                      書記官   巫孟蓉
中      華       民      國      九十一    年      十    月      三     日
附論罪科刑依據之法條
刑法第三百五十四條
毀棄、損壞前二條以外之他人之物或致令不堪用，足以生損害於公眾或他人者，處二
年以下有期徒刑、拘役或五百元以下罰金。
